# 股权投资基金关于业绩报酬的处理

提问人：绿树 01234ls 时间：2023-08-03 09:24:23
陈版主，您好，之前您回复说合作制的股权投资基金，需要按照合伙协议约定计提应付的业绩报酬“。针对这个事项我请教一下，假设A股权投资基金合伙企业在 2023 年度投资的定增项目的股价正向利好，确认了公允价值变动损益贷方数较高，使得A企业的未分配利润金额较大，按照合伙协议约定可以计提业绩报酬 100 万，但是 2024 年度股价利空，认了公允价值变动损益借方数较高，使得A企业的未分配利润金额降低较大，按照合伙协议约定可无业绩报酬，那 2024 年账务处理的时候是“借：应计业绩报酬 贷：主营业务成本——业绩报酬 100 万”吗？这样的操作会不会让投资人或者报表使用人误认为存在调节报表的迹象？

回答人：chenyiwei
这种处理虽然可能有一定的利润波动，但总体上是合理的。即，期末的负债项目“应计业绩报酬”应根据截至期末 已实现和未实现收益累计数，依据合伙协议或其他文件约定的业绩报酬提取办法计算，然后将期末应有余额与年初余额之间的差额计入当期损益。这样的做法，业绩报酬所列入的损益项目（如主帖中的成本项目）的变动可以对浮动收益（公允价值变动损益）的变动对净利润的影响起到一定的缓冲效果。